【裁判字號】    98,交聲,1193
【裁判日期】    980717
【裁判案由】    交管條例聲異
【裁判全文】
臺灣板橋地方法院交通事件裁定        98年度交聲字第1193號
原處分機關  交通部公路總局臺北區監理所
異  議  人
即受處分人  甲○○
上列異議人即受處分人因違反道路交通管理處罰條例案件，對於
交通部公路總局臺北區監理所98年4 月30日所為之處分（原處分
案號：北監自裁字第裁40-C00000000號），聲明異議，本院裁定
如下：
    主  文
異議駁回。
    理  由
一、聲明異議意旨略以：異議人即受處分人甲○○於本件舉發違
    規時地，駕車沿二重疏洪道重新橋下的越堤道，從河堤內往
    河堤外道路，欲往新莊方向行駛，駛至該越堤道下坡處路口
    欲左轉時，原本路口號誌尚未紅燈，當時其前後方均有車輛
    ，其車跟隨前車行駛，當前車右轉駛過後，其車即左轉駛至
    路中車道分隔線時，左側突有直行車輛闖紅燈，其即煞車讓
    該車先行，之後因其車已在路中，且後方亦有車輛無法後退
    ，其為免擋住騎他車輛行駛，就逕行駛過，隨即遭警攔停，
    雖經其將上述情形告知警員，然警員完全不予理會，且稱一
    切以該警員看到情形為準，仍予舉發其違規闖紅燈，其難以
    甘服，爰提出聲明異議云云。
二、按汽車駕駛人，行經有燈光號誌管制之交岔路口闖紅燈者，
    處新臺幣一千八百元以上五千四百元以下罰鍰；又汽車駕駛
    人，違反道路交通管理處罰條例第53條規定者，除依原條款
    處罰鍰外，並予記違規點數三點，道路交通管理處罰條例第
    53條第1 項、第63條第1 項第3 款分別定有明文。
三、查本件異議人即受處分人甲○○駕駛車號9426-QU 號自用小
    貨車，於民國98年1 月9 日上午11時45分許，沿臺北縣三重
    市○○號○○道往疏洪西路行駛，駛至該越堤道與疏洪西路設
    有燈光號誌管制之交岔路口時，遇紅燈而逕自左轉闖越之違
    規事實，業經臺北縣政府警察局三重分局函陳查報屬實無訛
    ，有該分局98年4 月10日北縣警重交申字第0980017231號函
    影本1 紙在卷可稽。異議人雖具狀並到庭辯稱上開意旨云云
    ，惟復經證人即舉發警員張智欽到庭證稱：其當時是執行巡
    邏路檢勤務，在15號越堤道下疏洪西路三重往新莊方向的路
    邊定點攔停稽查，因該處左轉車輛經常肇事，才在該處定點
    稽查，其當時看見異議人開貨車從15號越堤道下來，要左轉
    往新莊方向，駛至路口時他的行車方向已經變為紅燈，他因
    看見有車從疏洪西路往五股方向行進才趕快踩煞車，停在路
    口超過停止線處，等該車經過後，約過了5 至10秒，他即闖
    紅燈左轉駛過該路口，其就把他攔下，攔下後他就請其給他
    通融，說是有車經過他停下來，惟當時他車停下雖超過停止
    線，但是不至於妨害到其他車輛行駛，且他車是停後過約5
    到10秒才闖紅燈，所以就依法舉發違規等語明確（見本院98
    年6 月12日訊問筆錄），並提出舉發違規現場簡圖及照片為
    據。核諸舉發警員提出之上開違規現場簡圖及照片所示，舉
    發警員執勤之地點，其視線可直接目及本件違規地點燈光號
    誌之變換及行車情形，且衡諸舉發警員與異議人間，互不相
    識，亦無怨隙，其執行公務當無故意構陷異議人之理，是舉
    發警員上開證述情節，尚堪採信。綜上所述，異議人上開所
    辯，應不足採，其上開違規事實堪認屬實無訛。從而，原處
    分機關據以援引上開規定，裁處罰鍰新臺幣二千七百元，並
    記違規點數三點，並無不當。本件異議為無理由，應予駁回
    。
四、據上論斷，應依道路交通案件處理辦法第19條，裁定如主文
    。
中    華    民    國    98    年    7     月    17    日
                        交通法庭  法  官  彭  全  曄
以上正本證明與原本無異
如不服本裁定應於送達後5日內向本院提出抗告狀
                                  書記官  黃  頌  棻
中    華    民    國    98    年    7     月    17    日


司法院資訊處製作；財團法人民間司法改革基金會備份。
